ja: ハンドウェアカフスタイル: 調節可能ストラップカフ; ゴムカフ; 折り返しカフ; ガントレット; ニットカフ; オーバーカフ; リブカフ; アンダーカフ; ジッパーカフ; その他
es: Estilo de puño para guantes: Puño con correa ajustable; Puño elástico; Puño plegable; Guantelete; Puño tejido; Por encima del puño; Puño acanalado; Por debajo del puño; Puño con cremallera; Otro
hr-HR: Stil manžete za ručne odjevne predmete: Manžeta s podesivim remenom; Elastična manžeta; Preklopna manžeta; Produžena manžeta (gauntlet); Pletena manžeta; Manžeta za nošenje preko rukava; Rebrasta manžeta; Manžeta za nošenje ispod rukava; Manžeta s patentnim zatvaračem; Ostalo
bg-BG: Стил на маншета на ръкавиците: Маншет с регулируема каишка; Еластичен маншет; Маншет с прегъване; Дълъг маншет (Gauntlet); Плетен маншет; Над ръкава; Оребрен маншет; Под ръкава; Маншет с цип; Друго
de: Stil der Handschuhstulpe: Verstellbares Riemenbündchen; Elastisches Bündchen; Umschlagbündchen; Stulpe; Strickbündchen; Over-Cuff; Geripptes Bündchen; Under-Cuff; Bündchen mit Reißverschluss; Sonstige
lt-LT: Rankų aprangos rankogalio stilius: Rankogalis su reguliuojamu dirželiu; Elastingas rankogalis; Atverčiamas rankogalis; Ilgas rankogalis (Gauntlet); Megztas rankogalis; Ant rankovės dedamas rankogalis; Rievėtas rankogalis; Po rankove dedamas rankogalis; Rankogalis su užtrauktuku; Kita
it: Bracciale da polso stile: Polsino con cinturino regolabile; Polsino elastico; Polsino risvoltabile; A guanto d’arme; Polsino in maglia; Sopra il polsino; Polsino a coste; Sotto il polsino; Polsino con cerniera; Altro
el: Στυλ μανσέτας γαντιού: Μανσέτα με ρυθμιζόμενο λουράκι; Ελαστική μανσέτα; Αναδιπλούμενη μανσέτα; Μανσέτα Gauntlet; Πλεκτή μανσέτα; Εξωτερική μανσέτα (Over cuff); Μανσέτα ριπ; Εσωτερική μανσέτα (Under cuff); Μανσέτα με φερμουάρ; Άλλο
hu: Kesztyűmandzsetta stílusa: Állítható pántos mandzsetta; Gumis mandzsetta; Visszahajtható mandzsetta; Kesztyűszár (Gauntlet); Kötött mandzsetta; Kabátujjra húzható mandzsetta; Bordázott mandzsetta; Kabátujj alá vehető mandzsetta; Cipzáras mandzsetta; Egyéb
ko: 손목 커프 스타일: 조절식 스트랩 커프; 탄성 커프; 접이식 커프; 건틀릿; 니트 커프; 오버 커프; 골지 커프; 언더 커프; 지퍼 커프; 기타
ro-RO: Stilul manșetei mănușilor: Manșetă cu curea ajustabilă; Manșetă elastică; Manșetă îndoită; Mănușă lungă (gauntlet); Manșetă tricotată; Peste manșetă; Manșetă reiată; Sub manșetă; Manșetă cu fermoar; Altele
pt-PT: estilo de punho: Punho de alça ajustável; Punho elástico; Punho dobrável; Estilo manápula; Punho de malha; Por cima do punho; Punho canelado; Por baixo do punho; Punho com fecho de correr; Outro
sv: Manschettstil för handskar: Mudd med justerbar rem; Elastisk mudd; Övervikningsbar mudd; Kraghandske; Stickad mudd; Utanpåliggande krage; Ribbad mudd; Underliggande krage; Mudd med dragkedja; Övrigt
fr: Style de poignet des articles pour les mains: Poignet à sangle ajustable; Poignet élastique; Poignet rabattable; Gantelet; Poignet en tricot; Sur le poignet; Poignet côtelé; Sous le poignet; Poignet zippé; Autre
vi: Kiểu cổ tay áo: Cổ tay đai điều chỉnh; Cổ tay thun; Cổ tay gập; Cổ tay áo giáp; Cổ tay len; Trùm qua tay áo; Cổ tay gân; Bên trong tay áo; Cổ tay khóa kéo; Khác
cs: Styl manžety na ruce: Manžeta s nastavitelným páskem; Elastická manžeta; Ohrnovací manžeta; Prodloužená (Gauntlet); Úpletová manžeta; Manžeta přes rukáv; Žebrovaná manžeta; Manžeta pod rukáv; Manžeta na zip; Jiná
da: Manchetform på handsker: Manchet med justerbar rem; Elastisk manchet; Ombukningsmanchet; Gauntlet; Strikket manchet; Over-manchet; Ribstrikket manchet; Under-manchet; Manchet med lynlås; Andet
ru: Тип манжеты перчаток: С регулируемым ремешком; На резинке; С отворотом; Краги; Вязаная манжета; Поверх рукава; В рубчик; Под рукав; На молнии; Другое
pt-BR: Estilo do punho das luvas: Punho com tira ajustável; Punho elástico; Punho dobrável; Estilo luva longa (Gauntlet); Punho de tricô; Por cima da manga; Punho canelado; Por baixo da manga; Punho com zíper; Outro
nl: Handmode manchet stijl: Manchet met verstelbare riem; Elastische manchet; Omslagmanchet; Kap; Gebreide manchet; Overmanchet; Geribbelde manchet; Ondermanchet; Manchet met rits; Overig
sk-SK: Štýl manžety pokrývky rúk: Manžeta s nastaviteľným popruhom; Elastická manžeta; Vyhrňovacia manžeta; Predĺžená manžeta; Pletená manžeta; Manžeta cez rukáv; Rebrovaná manžeta; Manžeta pod rukáv; Manžeta na zips; Iné
th: รูปแบบข้อมือของถุงมือ: ปลายแขนมีสายรัดปรับได้; ข้อมือยางยืด; ข้อมือพับทบ; หุ้มข้อมือ; ข้อมือผ้าถัก; สวมทับปลายแขน; ข้อมือผ้าจั๊มพ์; สวมใต้ปลายแขน; ข้อมือติดซิป; อื่นๆ
nb: Håndmansjettstil: Mansjett med justerbar stropp; Elastisk mansjett; Nedbrettbar mansjett; Gauntlet; Strikket mansjett; Over mansjett; Ribbestrikket mansjett; Under mansjett; Mansjett med glidelås; Annet
zh-CN: 手套袖口样式: 可调节绑带袖口; 弹性袖口; 翻折袖口; 长手套式; 针织袖口; 袖口外穿式; 罗纹袖口; 袖口内穿式; 拉链袖口; 其他
sl-SI: Stil manšete rokavice: Manšeta z nastavljivim trakom; Elastična manšeta; Zložljiva manšeta; Dolga manšeta (Gauntlet); Pletena manšeta; Manšeta za čez rokav (Over cuff); Rebrasta manšeta; Manšeta za pod rokav (Under cuff); Manšeta na zadrgo; Drugo
zh-TW: 手套袖口樣式: 可調式綁帶袖口; 彈性袖口; 反折袖口; 長手套式; 針織袖口; 包覆式袖口; 羅紋袖口; 內搭式袖口; 拉鍊袖口; 其他
tr: Bileklik tarzı eldivenler: Ayarlanabilir kayışlı manşet; Elastik manşet; Kıvrık manşet; Uzun konç; Örgü manşet; Manşet üstü; Fitilli manşet; Manşet altı; Fermuarlı manşet; Diğer
fi: Käsineiden rannekemalli: Säädettävä rannehihna; Joustava ranneke; Käännettävä ranneke; Pitkä varsi; Neulottu ranneke; Hihan päälle tuleva varsi; Joustinneuleranneke; Hihan alle tuleva varsi; Vetoketjullinen ranneke; Muu
en: Handwear cuff style: Adjustable strap cuff; Elastic cuff; Fold-over cuff; Gauntlet; Knit cuff; Over cuff; Ribbed cuff; Under cuff; Zippered cuff; Other
pl: Styl mankietu rękawic: Mankiet z regulowanym paskiem; Elastyczny mankiet; Wywijany mankiet; Mankiet przedłużony (gauntlet); Dzianinowy mankiet; Na mankiet; Mankiet ze ściągaczem; Pod mankiet; Mankiet na zamek; Inne